【裁判字號】    90,易,1028
【裁判日期】    900912
【裁判案由】    家庭暴力防治法等
【裁判全文】
臺灣屏東地方法院刑事判決                          九十年度易字第一二八號
    公  訴  人  臺灣屏東地方法院檢察署檢察官
    被      告  甲○○
右列被告因家庭暴力防治法等案件，經檢察官提起公訴（九十年度偵字第二九九五號
），本院判決如左：
     主  文
甲○○違反法院依家庭暴力防治法第十三條所為禁止實施家庭暴力行為之裁定，處有
期徒刑陸月，如易科罰金，以參佰元折算壹日。
     事  實
一、甲○○與乙○○原為夫妻關係，二人具有家庭暴力防治法第三條第一款所定之家
    庭成員關係。甲○○前多次毆打乙○○，民國九十年一月十八日，甲○○復在屏
    東市○○路○段二三巷七號乙○○住處毆打乙○○，經屏東縣警察局屏東分局向
    本院聲請核發保護令，本院於同年二月十六日以九十年度家護字第二八號民事通
    常保護令，裁定甲○○不得對乙○○實施身體及精神上不法侵害之行為；不得直
    接或間接對於乙○○為騷擾；應遠離乙○○位於屏東市○○路○段二三巷七號住
    處至身一百公尺。上開保護令且送達予甲○○收受。詎甲○○竟基於違反民事通
    常保護令與妨害自由之犯意，於九十年五月九日凌晨十二時許，無故侵入乙○○
    上址住處後，強令乙○○下跪，欲使之行無義務之事，乙○○不從，雙方發生爭
    吵，甲○○並出手毆打乙○○，致乙○○受有左額及左下嘴唇瘀傷之傷害（傷害
    部分未據告訴），而違反本院所為前述民事通常保護令裁定，嗣經乙○○報警而
    查獲。
二、案經屏東縣警察局屏東分局報告臺灣屏東地方法院檢察署檢察官偵查起訴。
     理  由
一、訊據被告甲○○坦認收受上開保護令之事實，其且不否認右揭犯行，惟辯稱：當
    時喝醉酒，已不記得云云。然查，被告右揭時地無故侵入被害人乙○○上址住處
    ，強令被害人下跪，被害人不從即出手毆打致令被害人受傷等情，業據被害人於
    偵查及本院審理時指訴明確，並有診斷證明書一紙在卷可佐。而被告於警訊時稱
    ：「、、、我只用手打乙○○的嘴吧而已。」（參九十年五月九日警訊筆錄）、
    於偵查中稱：「（問：今天（九十年五月九日）凌晨一時許在屏市○○街有打被
    害人？）對，我去莊敬街二段二三巷七號他住處內，我有進去吵架、打他。」（
    參偵卷第四頁反面）等語，均坦認有毆打被害人之事實，堪認被害人之指訴非虛
    ，而得採信。又被告前因多次毆打被害人，經本院於九十年二月十六日以九十年
    家護字第二八號民事通常保護令，裁定被告不得對被害人實施身體及精神上不法
    侵害之行為、不得直接或間接對於乙○○為騷擾及應遠離乙○○位於屏東市○○
    路○段二三巷七號住處至身一百公尺等情，有上開保護令在卷可稽，是被告所辯
    ，係屬卸詞，不足採信，事證明確，被告犯行堪以認定。
二、核被告所為，係犯家庭暴力防治法第五十條第一款、第二款及第四款之違反保護
    令罪、刑法第三百零四條第二項、第一項之妨害自由未遂罪及第三百零六條之無
    故侵入住宅罪。所犯上開三罪名，係以一行為而觸犯數罪名，為想像競合犯，應
    依刑法第五十五條規定，從一重之違反保護令罪論，而以家庭暴力防治法第五十
    條第一款論科。被告所犯無故侵入住宅罪部分，未據公訴人起訴，惟該未經起訴
    與已起訴部分有裁判上一罪關係，為起訴效力所及，本院自得併予審理。審酌被
    告並無前科紀錄，有臺灣高等法院被告全國前案紀錄表在卷可佐，素行尚可，其
    犯罪之動機、目的、手段、違反法院禁令而實施保護令所禁止之行為，目無法律
    、對被害人造成之損害及犯後態度等一切情狀，爰量處如主文所示之刑，並諭知
    易科罰金之折算標準，以示懲儆。
據上論斷，應依刑事訴訟法第二百九十九條第一項前段，家庭暴力防治法第五十條第
一款，刑法第十一條前段、第三百零四條第二項、第一項、第三百零六條第一項、第
五十五條、第四十一條第一款，罰金罰鍰提高標準條例第一條前段、第二條，判決如
主文。
本案經檢察官陳新君到庭執行職務
中      華      民      國      九十      年      九      月    十二    日
                                      臺灣屏東地方法院刑事第二庭
                                          法  官  林昌義
右正本證明與原本無異。
對於本判決如有不服應於收受送達後十日內向本院提出上訴書狀上訴於台灣高等法院
高雄分院並按他造當事人之人數附具繕本。
                                          書記官  薛慧茹
中      華      民      國    九十      年     九      月    十二    日
附錄法條
家庭暴力防治法第五十條違反法院依第十三條、第十五條所為之下列裁定者，為本法
所稱之違反保護令罪，處三年以下有期徒刑、拘役或科或併科新台幣十萬元以下罰金
︰
一  禁止實施家庭暴力行為。
二  禁止直接或間接騷擾、接觸、通話或其他連絡行為。
三  命遷出住居所。
四  遠離住居所、工作場所、學校或其他特定場所。
五  命完成加害人處遇計畫：戒癮治療、精神治療、心理輔導或其他治療
    、輔導。
刑法第三百零四條
以強暴、脅迫使人行無義務之事或妨害人行使權利者，處三年以下有期徒刑、拘役或
三百元以下罰金。
前項之未遂犯罰之。
刑法第三百零六條
無故侵入他人住宅、建築物或附連圍繞之土地或船艦者，處一年以下有期
徒刑、拘役或三百元以下罰金。
無故隱匿其內，或受退去之要求而仍留滯者，亦同。


司法院資訊處製作；財團法人民間司法改革基金會備份。
